【裁判字號】    99,訴,2363
【裁判日期】    990915
【裁判案由】    毒品危害防制條例等
【裁判全文】
臺灣臺中地方法院刑事判決              99年度訴字第2363號
公  訴  人  臺灣臺中地方法院檢察署檢察官
被      告  甲○○
上列被告因毒品危害防制條例等案件，經檢察官提起公訴(99年
度偵字第12847號、99年度毒偵字第2667號)，經本院合議庭裁定
由受命法官獨任進行簡式審判程序，判決如下：
    主    文
甲○○犯竊盜罪，累犯，處有期徒刑陸月，又犯施用第一級毒品
罪，累犯，處有期徒刑壹年；又犯施用第二級毒品罪，累犯，處
有期徒刑伍月。應執行有期徒刑壹年捌月。
    犯罪事實及理由
一、犯罪事實：甲○○前因施用毒品案件，經施以強制戒治，於
    民國（下同）89年9月1日戒治期滿執行完畢，由臺灣臺中地
    方法院檢察署檢察官以89年度戒毒偵字第543號案為不起訴
    處分確定。復因施用毒品案件，經同署檢察官以90年度毒偵
    字第3304號案提起公訴並聲請法院令入戒治處所施以強制戒
    治，於92年2月2日戒治期滿執行完畢，刑責部分，則經本院
    於91年3月29日，以90年度訴字第1827號案判處應執行有期
    徒刑10月確定。又因竊盜、詐欺及施用毒品案件，迭經法院
    判處有期徒刑2年2月、5月、8月確定，經合併定應執行有期
    徒刑3年1月，嗣因減刑，甫於97年11月11日因縮短刑期假釋
    出監付保護管束期滿未經撤銷視為執行完畢。詎仍不知悔改
    ，竟意圖為自己不法之所有，基於竊盜之犯意，於99年3 月
    10日中午12時許，在臺中市○區○○路2號之中國醫藥大學
    附設醫院病房內，見在該院擔任看護工作之陳麗雲外出購買
    午餐，而將其所有之諾基亞牌6060型行動電話（序號：0000
    00 000000000號，價值約新臺幣《下同》500元）放置在病
    床旁之桌子上，認有機可趁，徒手竊取陳麗雲之上開行動電
    話1支。得手後，於同日下午4時55分許，持往臺中市○區○
    ○路3段279號之「仲冠手機快速維修行」變賣，由不知情之
    負責人吳鎮武，以300元之價格予以收購。嗣經警前往上開
    維修行執行查贓勤務，而循線查獲上情；復基於施用第一級
    毒品之犯意，於99年5月31日晚間6時許，在臺中市○區○○
    里○鄰○○路240號住處，以針筒注射之方式，施用第一級毒
    品海洛因1次；另基於施用第二級毒品之犯意，於同年月30
    日晚間9時許，在上開住處，以將甲基安非他命置於玻璃管
    內點火燒烤，待產生煙霧後再吸入體內之方式，施用第二級
    毒品甲基安非他命1次。嗣於同年6月1日下午4時50分，在臺
    中市○區○○路與美德街口，因形跡可疑，為警攔檢盤查，
    經徵得其同意後，隨同員警返回派出所接受調查並採尿送驗
    ，結果呈嗎啡及甲基安非他命陽性反應，而查獲上情。
二、認定犯罪事實所憑之證據及理由：
（一）上揭事實，業據被告於偵查、本院準備程序及審理時坦承
      不諱，復經告訴人陳麗雲、證人吳鎮武於警詢陳述明確，
      並有中古手機買賣、買入登記表2張、通聯調閱查詢單、
      且被告為警查獲時所採之尿液經送檢驗結果，亦確呈嗎啡
      、甲基安非他命陽性反應，有臺中市警察局第二分局委託
      鑑驗代號與真實姓名對照表、中山醫學大學附設醫院檢驗
      科藥物檢測中心尿液檢驗報告附卷可稽。
（二）被告上開施用毒品犯行，距其前強制戒治執行完畢之釋放
      日，雖已逾5年，惟其曾於上開戒治後5年內曾因犯施用毒
      品案件，並經法院判刑確定，有臺灣高等法院被告前案紀
      錄表在卷可憑，顯見先前所實施之戒治，尚不足以遮斷其
      施用毒品之癮，本案非屬毒品危害防制條例第20條第3項
      所定「5年後再犯」之情形，自得逕行追訴處罰。
（三）是本件被告所犯竊盜、毒品危害防制條例第10條第1項、
      第2項之罪，事證明確，犯行洵堪認定，應依法論科。
三、論罪科刑之理由：
（一）核被告所為，係犯刑法第320條第1項竊盜罪、毒品危害防
      制條例第10條第1項施用第一級毒品罪及同條第2項之施用
      第二級毒品罪，其施用第一、二級毒品前持有之低度行為
      ，為其後施用之高度行為所吸收，不另論罪。被告所犯上
      開3罪，犯意各別，行為不同，應分論併罰。又查被告受
      有上開犯罪事實欄所載之有期徒刑之宣告，並經執行完畢
      ，有臺灣高等法院被告前案紀錄表1件在卷可稽，其受有
      期徒刑執行完畢後，5年以內故意再犯本案有期徒刑以上
      之3罪，均為累犯，均應依刑法第47條第1項規定加重其刑
      。
（二）爰審酌被告有多次之前科紀錄（含有多次竊盜、施用毒品
      ），且因施用毒品，經強制戒治後，仍不知戒惕，再因施
      用毒品案件經法院判處有期徒刑（參卷附臺灣高等法院被
      告前案紀錄表）及其為高中肄業之智識程度（見個人戶籍
      資料）、職業為工、經濟勉持之生活狀況（參警詢筆錄被
      詢問人資料），猶未知悔改，竟於醫院內竊取他人之物品
      ，且無視於毒品對於自身健康之戕害及國家對於杜絕毒品
      犯罪之禁令，不知戒除惡習，再犯本件施用第一級毒品、
      第二級毒品之罪，然念及被告坦承竊盜及施用毒品犯行，
      犯後態度良好及參酌被告因竊盜、施用毒品歷次為法院判
      決之刑度等一切情狀，分別量處如主文所示之刑，並定其
      應執行之刑。
四、適用法律之依據：刑事訴訟法第273條之1第1項、第299 條
    第1項前段，刑法第320條第1項、毒品危害防制條例第10條
    第1項、第2項，刑法第11條前段、第47條第1項、第51條第5
    款。
本案經檢察官鐘祖聲到庭執行職務。
中    華    民    國    99    年    9  月    15      日
                  臺灣臺中地方法院刑事第四庭
                          法  官  黃益茂
以上正本證明與原本無異。
如不服本判決應於收受送達後10日內向本院提出上訴書狀，並應
敘述具體理由；其未敘述上訴理由者，應於上訴期間屆滿後20日
內向本院補提理由書（均須按他造當事人之人數附繕本）「切勿
逕送上級法院」。
                          書記官  蔡秋明
中    華    民    國    99    年    9  月    15      日
所犯法條:
刑法第320 條第1 項
意圖為自己或第三人不法之所有，而竊取他人之動產者，為竊盜
罪，處5  年以下有期徒刑、拘役或 5 百元以下罰金。
毒品危害防制條例第10條第1項、第2項
施用第一級毒品者，處 6 月以上 5 年以下有期徒刑。
施用第二級毒品者，處 3 年以下有期徒刑。

司法院資訊處製作；財團法人民間司法改革基金會備份。
